dict-vec-IT-oxt/dictionaries/venetan.aff
FLAG long
# mòdi ke i gà `^I` i vòl díxer ke i gà anka la deklinaŧion interogativa
# mòdi ke i gà `^P` i vòl díxer ke i gà anka la koniugaŧion prokonplementar
# metaplaxmo 1a > 2a:	par tuti i mòdi e i tenpi fora ke inté ’l infenío, partiŧipio pasivo in -d-, e xerondio
# TODO: variante padoana: ge pòl èser un xbasamento de `e` nò tònega in `a` vanti `r`
# TODO vèrbi prokonplementari: fora ke pal reflesivo e par ŧèrti vèrbi kome `déver`, `èser`, `aver`, e `saver` ke no i gà sta forma

# LA 1A PARS. SING. DE INTÉ ’L DEMOSTRATIVO:
#	a. PAR LE VARIANTI FEL.–BEL. E LIV. LA FENISE PAR -e/-è o -a/-à (kante, kantava/e, kantarà/kantarè).
#	b. PAR TUTE KELALTRE VARIANTI, ’TÈ ’L DEM., LA FENISE PAR -o/-ò (kanto, kantavo, kantarò).
# 2) LA 1A PARS. PL.:
#	a. a.	PAR LA VARIANTE FEL.–BEL. LA FENISE PAR -on, ko le varianti in -one/-onse/-onsi (kanton, kantaron, averon, eron).
#		Vanti de -on ge pòl èser-ge anka na i, ma nò se ge xé na c, i, j/ɉ, o na ñ vanti.
#	b. PAR LA VARIANTE LIV. LA FENISE PAR -en, ko le varianti in -ene/-ense/-ensi.
#	c.	PAR TUTE KELALTRE VARIANTI LA FENISE PAR -emo/-imo (parlemo, mañemo, sentimo).
#		Sta forma la se fà sú a partir da la 2a pars. pl. ko la đonta de el sufiso -mo e, kome règola fonolòxega, ko la vokal tònega saraa (mañasi > mañàsimo, mañè > mañemo).
# 3) 3)	LA 2A PARS. SING. LA PÒL ’VER, IN ŦÈRTE VARIANTI, LA VOKAL IN KOA (O ANKA L’ INTIÈRA DEXINENŦA PA’ ’L KOND. PREX.) — MA NO ’L AŦENTO VÈRTO O SARÀ, KE ’L RÈSTA KUELO SPEŦIFEGÀ, — KONPAÑA DE KUELA DE LA 2A PARS. PL. O DE KUELA DE 3A PARS.
#	Ste kuà le xé donka forme no markae ke le se despégola ko i pronòmi klítegi sojèto (te mañe/mañi, te sería/seresi/serisi ◊◊ pa’ ’l v. èser se gà: te sí/sé, ma anka ti xé, e a ’l interogativo inveŧe sé-tu?/sí(s)-tu?/xés-tu?).
#	a. PAR LE VARIANTI FEL.–BEL. E LIV. LA XÉ KONPAÑA DE KUELA DE LA 3A PARS. (te parla/e, te sent(e)). Inté ’l fel.–bel. le finali in -e e -i (par la tèrŧa koniug.) le pol èser anka ŧonkade (te sent, te fenis).
#	b.	PAR LE VARIANTI LAG. E BIX. LA PÒL ÈSER KONPAÑA DE KUELA DE LA 3A PARS., MA SOL KE PA’ ’L PREXENTE DE ’L DEMOSTRATIVO E ĐONTATIVO (te mañe, ti xé).
#	c.	PAR LA VARIANTE PAD.–VIŦ.–POL. LA XÉ KONPAÑA DE KUELA DE LA 2A PARS. PL. (te sentisi, te parlarè, te vedisi, te netarisi), FORA KE PA’ ’L PREXENTE DE ’L DEMOSTRATIVO E ĐONTATIVO (te sinti).
# 4) LA 2A PARS. PL. DE LA VARIANTE FEL.–BEL.:
#	a. a.	INTÉ ’L PREXENTE DE ’L DEMOSTRATIVO, ĐONTATIVO, E KOMANDATIVO LA DEXINENŦA LA FENISE PAR -é/-í (kanté, vendé, dormí/é, fení/é).
# 5) LA 2A PARS. PL. DE LE VARIANTI PAD.–VIŦ.–POL. E VER.:
#	a. INTÉ ’L PREXENTE DE ’L DEMOSTRATIVO, ĐONTATIVO, E KOMANDATIVO, E SÓ LA 2A KONIUG. SOLKE, LA GÀ LA VOKAL IN KOA KE LA XÉ -í INVEŦE KE -(i)é (sí, aví, avarí, g(av)í, sarí, sarisi > sarísimo).
# 6) LA 3A PARS. INTÉ ’L KONDIŦIONAL INTEROGATIVO, ’TÉ LA FORMA IN -rave, VANTI DE ’L PRONÒME KLÍTEGO INTEROGATIVO, LA FENISE PAR -rise (veñerise-lo?).

# -àr:	(kantar|examinar)/T0t0t1T1T2T3N0N1N2N4L1L2L3l1l2l3W1w1P0P1P2, kante/T0t0t1T2t2t3T3N0N2L0L2l0l2I5I7, exàmine/T0t0t1T2t2t3T3T7N0N2N7L0L2l0l2I5I7, kàntis/T0N0
# -ér:	(remaner|goder)/T0t0t1T1T2T3T8N0N1N2N3N4L1L2L3l1l2l3W1w1W2w2P0P1P2, remane/T0t0t1T2t2t3T3N0N2L0L2l0l2I5I7, gòde/T0t0t1T2t2t3T3T7N0N7L0L2l0l2I5I7, (remànis|gòdis)/T0N0
# '-er:	gòder/T5T6N6L5l5W3w3W4P0P1P2, gòde/T0t0t1T2t2t3T3T7N0N7L0L2l0l2I5I7, goderò/T0T1T2T3T6N0N1N2N3N4N6L1L2L3L5l1l2l3l5W3w3W4
# -ír:	(avrir|dormir)/T0T1T2T3N1N2N4L1L2L3l1l2l3W0W1w1P0P1P2, avre/T0t0t1T2t2t3T3N0N2L0L2l0l2I5I7, dòrme/T0t0t1T2t2t3T3T7N0N7L0L2l0l2I5I7, àvris/T0N0; 
# -ír/is:	fenir/T0T1T2T3T4N1N2N4N5L1L2L3L4l1l2l3l4W0W1w1P0P1P2


# -àr, -ér, '-er, -ír, -ír/is
# group: indicative present
SFX T0 Y 55
SFX T0 r n/I2 ar	vt:indicative+present is:first is:plural	# T5 + mo, pavan
SFX T0 r m/I2 ar	vt:indicative+present is:first is:plural	# T5 + mo, pavan
SFX T0 ar on/I2 ar	vt:indicative+present is:first is:plural	# T5 + mo, pavan
SFX T0 ar om/I2 ar	vt:indicative+present is:first is:plural	# T5 + mo, pavan
SFX T0 ar emo/I2 ar	vt:indicative+present is:first is:plural	# T5 + mo
SFX T0 r mo/I2 [ae]r	vt:indicative+present is:first is:plural	# T5 + mo
SFX T0 er an/I2 er	vt:indicative+present is:first is:plural	# T5 + mo, pavan
SFX T0 er am/I2 er	vt:indicative+present is:first is:plural	# T5 + mo, pavan
SFX T0 er imo/I2 er	vt:indicative+present is:first is:plural	# T5 + mo
SFX T0 erò an/I2 erò	vt:indicative+present is:first is:plural	# T5 + mo, pavan
SFX T0 erò am/I2 erò	vt:indicative+present is:first is:plural	# T5 + mo, pavan
SFX T0 erò om/I2 erò	vt:indicative+present is:first is:plural	# T5 + mo, pavan
SFX T0 rò mo/I2 erò	vt:indicative+present is:first is:plural	# T5 + mo
SFX T0 erò imo/I2 erò	vt:indicative+present is:first is:plural	# T5 + mo
SFX T0 r mo/I2 ir	vt:indicative+present is:first is:plural	# T5 + mo
SFX T0 ir emo/I2 ir	vt:indicative+present is:first is:plural	# T5 + mo, metaplaxmo
SFX T0 ar é/I4 ar	vt:indicative+present is:second is:plural	# T5
SFX T0 ar è/I4 ar	vt:indicative+present is:second is:plural	# T5, ŧenedexe
SFX T0 ar iè/I4 ar	vt:indicative+present is:second is:plural	# T5, pavan
SFX T0 er é/I4 er	vt:indicative+present is:second is:plural	# T5
SFX T0 er í/I4 er	vt:indicative+present is:second is:plural	# T5
SFX T0 er iè/I4 [^i]er	vt:indicative+present is:second is:plural	# T12 + ((i)è|é), veneŧian
SFX T0 erò é/I4 erò	vt:indicative+present is:second is:plural	# T5 = T12 + ((i)è|é)
SFX T0 erò í/I4 erò	vt:indicative+present is:second is:plural	# T5
SFX T0 ir í/I4 ir	vt:indicative+present is:second is:plural	# T5 = T12 + ((i)è|é), ŧenedexe
SFX T0 ir é/I4 ir	vt:indicative+present is:second is:plural	# T12 + ((i)è|é)
SFX T0 0 0/I1 e	vt:indicative+present is:first is:singular	# T8 + [oe]
SFX T0 e o/I1 e	vt:indicative+present is:first is:singular	# T8 + [oe]
SFX T0 e i/PdI3 e	vt:indicative+present is:second is:singular	# T8 + i
SFX T0 ete iti/I3 ete	vt:indicative+present is:second is:singular	# T8 + i, metafonèxi padoana
SFX T0 eve ivi/I3 eve	vt:indicative+present is:second is:singular	# T8 + i, metafonèxi padoana
SFX T0 e a e	vt:indicative+present is:third	# T10
SFX T0 is as/I3 is	vt:indicative+present is:second is:singular	# T10 + s
SFX T0 0 0/I3 is	vt:indicative+present is:second is:singular	# T10 + s
SFX T0 e i e	vt:indicative+present is:third	# T10, đulian
SFX T0 ete iti ete	vt:indicative+present is:third	# T10, metafonèxi padoana
SFX T0 eve ivi eve	vt:indicative+present is:third	# T10, metafonèxi padoana
SFX T0 r sé/I4P5 ar	vt:subjunctive+imperfect is:second is:plural	# T11 + (is)ié([dg]e)/isiè/sé, coxòto
SFX T0 ar esé/I4 ar	vt:subjunctive+imperfect is:second is:plural	# T11 + (is)ié([dg]e)/isiè/sé, coxòto, metaplaxmo
SFX T0 r sé/I4P5 er	vt:subjunctive+imperfect is:second is:plural	# T11 + (is)ié([dg]e)/isiè/sé, coxòto
SFX T0 rò sé/I4P5 erò	vt:subjunctive+imperfect is:second is:plural	# T11 + (is)ié([dg]e)/isiè/sé, coxòto
SFX T0 r sé/I4P5 ir	vt:subjunctive+imperfect is:second is:plural	# T11 + (is)ié([dg]e)/isiè/sé, coxòto
SFX T0 r n/P0 ar	vt:imperative+present is:first is:plural	# T5 + mo, pavan
SFX T0 r m/P0 ar	vt:imperative+present is:first is:plural	# T5 + mo, pavan
SFX T0 ar emo/P0 ar	vt:imperative+present is:first is:plural	# T5 + mo
SFX T0 r mo/P0 [ae]r	vt:imperative+present is:first is:plural	# T5 + mo
SFX T0 er an/P0 er	vt:imperative+present is:first is:plural	# T5 + mo, pavan
SFX T0 er am/P0 er	vt:imperative+present is:first is:plural	# T5 + mo, pavan
SFX T0 er imo/P0 er	vt:imperative+present is:first is:plural	# T5 + mo
SFX T0 erò an/P0 erò	vt:imperative+present is:first is:plural	# T5 + mo, pavan
SFX T0 erò am/P0 erò	vt:imperative+present is:first is:plural	# T5 + mo, pavan
SFX T0 rò mo/P0 erò	vt:imperative+present is:first is:plural	# T5 + mo
SFX T0 erò imo/P0 erò	vt:imperative+present is:first is:plural	# T5 + mo
SFX T0 r mo/P0 ir	vt:imperative+present is:first is:plural	# T5 + mo
SFX T0 ir emo/P0 ir	vt:imperative+present is:first is:plural	# T5 + mo, metaplaxmo
